【裁判字號】    91,訴,2512
【裁判日期】    920702
【裁判案由】    違反電信法等
【裁判全文】
臺灣臺中地方法院刑事判決                        九十一年度訴字第二五一二號
    公  訴  人  臺灣臺中地方法院檢察署檢察官
    被      告  丙○○
右列被告因違反電信法案件，經檢察官提起公訴（九十一年度偵字第三一三八號），
本院判決如左：
    主  文
丙○○故買贓物，處有期徒刑參月，如易科罰金，以參佰元折算壹日。
    事  實
一、丙○○於民國（下同）九十年五月八日明知成年男子「甲○○」（真實姓名年籍
    待查證）持有之門號為0000000000號ＳＩＭ卡一張，為來源不明之贓
    物（該門號之ＳＩＭ卡係某不詳姓名之人，冒用丁○○名義，向不知情之中華電
    信股份有限公司（以下簡稱中華電信）申請租用，致中華電信股份有限公司之承
    辦人員陷於錯誤，據以出租該門號供其使用），竟於九十年五月八日在台中市○○路○段六十二號八樓之三丙○○之住處，以新台幣（下同）一千元之代價買入
    該ＳＩＭ卡，嗣於九十年五月九日以一千三百元之代價轉賣予乙○○（業據本院
    判處有期徒刑四月確定），因乙○○連續使用該ＳＩＭ卡，而於九十年五月十六
    日，因丁○○收受上開電話費帳單後發覺有異，向中華電信告知上情，始報警循
    線查獲。
二、案經交通部電信總局報請臺灣臺中地方法院檢察署檢察官偵查起訴。
    理  由
一、訊據被告丙○○坦承向「甲○○」以一千元之代價購入ＳＩＭ卡一張轉賣乙○○
    等情不諱，惟矢口否認有故買贓物之犯行，辯稱：伊知悉乙○○需要門號，而「
    「甲○○」又剛好有說他欠錢要出租門號，所以幫乙○○買入再賺一點走路費云
    云，惟查：被告買入之ＳＩＭ卡係某不詳姓名之人，冒用丁○○名義，向不知情
    之中華電信申請租用，致中華電信股份有限公司之承辦人員陷於錯誤，據以出租
    該門號供其使用，業據丁○○指訴歷歷，並有中華電信行動電話業務租用申請書
    一紙附卷可稽，該租用申請書影本上之指紋確非被害人、同案被告乙○○或被告
    丙○○之指紋，亦有內政部警政署刑事警察局九十一年六月五日刑紋字第０九一
    ００四九０二四號鑑驗書一份在卷可憑，是該ＳＩＭ卡為不法取得之贓物甚明。
    此外，復有通話明細清單一份在卷可憑，事證明確，雖然被告丙○○辯稱：伊不
    知道該ＳＩＭ卡係贓物云云，惟按被告丙○○曾經自行申請過門號，且知悉申辦
    門號之程序，自己辦理之門號平均一個月需付五百至一千元之撥打費用，且交付
    門號之「甲○○」有多張ＳＩＭ卡，業據被告丙○○自承在卷，則其以一千元之
    低價向私人買得ＳＩＭ卡，且以一千三百元之低價賣給同案被告乙○○任意撥打
    ，毫無限制，且不用繳交任何費用，自應對該ＳＩＭ卡之來源不明乙節有所認識
    ，況被告丙○○將ＳＩＭ卡賣給被告乙○○之後並未再與「甲○○」聯絡，業據
    被告丙○○自承在卷，則對於撥打費用如何處理乙節無從聯繫處理，更顯示被告
    丙○○顯有知贓故買之認識，其辯稱不知係贓物云云，不足採信，被告丙○○犯
    行洵堪認定。
二、核被告丙○○所為，係犯刑法第三百四十九條第二項之故買贓物罪。爰審酌被告
    素行尚稱良好、本件犯罪所得不高、且同案被告乙○○已經償還通信費用予中華
    電信及被告犯後態度等一切情狀，量處如主文所示之刑，並諭知易科罰金之折算
    標準。
據上論斷，應依刑事訴訟法第二百九十九條第一項前段，刑法第三百四十九條第二項
、第四十一條第一項前段，罰金罰鍰提高標準條例第一條前段、第二條，判決如主文
。
中    華    民    國      九十二      年       七      月     二    日
                                臺灣臺中地方法院刑事第二庭
                                      法  官  陳 如 玲
右正本證明與原本無異。
如不服本判決，應於判決送達後十日內向本院提出上訴狀，上訴於臺灣高等法院臺中
分院( 須附繕本 )。
                                      書記官
中    華    民    國      九十二      年       七      月     三    日
刑法第三百四十九條第二項
搬運、寄藏、故買贓物或為牙保者，處五年以下有期徒刑、拘役或科或併科一千元以
下罰金。


司法院資訊處製作；財團法人民間司法改革基金會備份。
